【裁判字號】    99,訴,609
【裁判日期】    990908
【裁判案由】    毒品危害防制條例
【裁判全文】
臺灣基隆地方法院刑事判決               99年度訴字第609號
公  訴  人  臺灣基隆地方法院檢察署檢察官
被      告  乙○○
上列被告因違反毒品危害防制條例案件，經檢察官提起公訴（99
年度毒偵字第1017號），被告於準備程序進行中，就被訴事實為
有罪之陳述，經本院合議庭裁定由受命法官獨任進行簡式審判程
序，判決如下：
    主  文
乙○○施用第一級毒品，累犯，處有期徒刑捌月，扣案之注射針
筒貳支沒收；又施用第二級毒品，累犯，處有期徒刑肆月，扣案
之吸食器壹組沒收。應執行有期徒刑拾月，扣案之注射針筒貳支
、吸食器壹組沒收。
    犯罪事實
一、乙○○前因施用毒品案件，先後經2 次觀察勒戒後，均因認
    無繼續施用毒品之傾向，分別於民國89年1月14日、90年2月
    13日釋放出所，並由臺灣基隆地方檢察署檢察官以88年度毒
    偵字第1060號、89年度毒偵字第67號為不起訴處分確定；復
    因三犯施用第一級、第二級毒品案件，經裁定令入戒治處所
    施以強制戒治，於91年5 月16日戒治期滿執行完畢，刑案部
    分並經本院以90年度訴字第52號判決判處應執行有期徒刑10
    月確定；其後，復因施用第一級毒品案件，由本院以91年度
    訴字第167 號判決判處有期徒刑7 月確定，前開2 案接續執
    行，於92年3 月20日假釋出監，所餘刑期並付保護管束（嗣
    假釋遭撤銷，尚餘殘刑6 月12日）。再因施用毒品案件，由
    本院以92年度訴字第348 號判決判處有期徒刑10月確定（下
    稱甲罪）；另因公共危險等案件，由本院以92年度交訴字第
    21號判決判處有期徒刑7 月、3 月、3 月確定（下稱乙罪）
    ，甲、乙二罪嗣經裁定應執行有期徒刑1 年10月，並與上揭
    殘刑接續執行，而於95年10月2 日執行完畢（構成累犯）。
    復因施用毒品案件，經本院以95年度訴字第272 號判決判處
    有期徒刑1 年確定（下稱丙罪）；因搶奪等案件，經本院以
    96年度訴字第157 號判決判處應執行有期徒刑3 年6 月確定
    （下稱丁罪）；因施用毒品案件，由本院以96年度訴字第82
    號判決判處有期徒刑1 年2 月確定（下稱戊罪）。嗣中華民
    國九十六年罪犯減刑條例公布施行，丙案件減為有期徒刑6
    月，丁戊案件減刑後合併定應執行2 年4 月，其入監揭續執
    行上開有期徒刑6 月、2 年4 月後，迄於98年8 月14日執行
    完畢。
二、詎乙○○猶未戒斷毒癮，復基於施用第一級毒品海洛因之犯
    意，於99年6 月7 日中午12時許，在基隆市○○區○○街20
    2 巷1 號3 樓住處，以將第一級毒品海洛因摻水注入注射針
    筒，再施打入身體之方式，施用第一級毒品海洛因1 次；於
    施用第一級毒品海洛因後不久之同日，另基於施用第二級毒
    品甲基安非他命之犯意，在上址，以將第二級毒品甲基安非
    他命置於吸食器燒烤，再吸食所產生煙霧之方式，施用第二
    級毒品甲基安非他命1 次。嗣於同年6 月7 日下午4 時25分
    許，在基隆市○○區○○路88之1 號2 樓處為警盤查，經其
    同意搜索，當場在其身上搜獲其所有供施用第一級毒品海洛
    因用之注射針筒2 支、供施用第二級毒品甲基安非他命用之
    吸食器1 組。
三、案經基隆市警察局第一分局報請臺灣基隆地方法院檢察署檢
    察官偵查後起訴。
    理  由
一、本件被告所犯者非為死刑、無期徒刑、最輕本刑為3 年以上
    有期徒刑之罪或高等法院管轄第一審案件，其於準備程序進
    行中，先就被訴事實為有罪之陳述，經告知其簡式審判程序
    之旨，並聽取公訴人及被告之意見後，本院依刑事訴訟法第
    273 條之1 第1 項之規定，裁定由受命法官獨任進行簡式審
    判程序，且依同法第273 條之2 規定，簡式審判程序之證據
    調查，不受第159 條第1 項、第161 條之2 、第161 條之3
    、第163 條之1 及第164 條至第170 條規定之限制，合先敘
    明。
二、前揭犯罪事實，業據被告於偵查、本院準備程序及審理時坦
    承不諱，又經被告同意，為警查獲後所採集之尿液經送驗後
    ，呈甲基安非他命、嗎啡之陽性反應，此有基隆市警察局第
    一分局偵辦毒品案件尿液檢體對照表及台灣尖端先進生技醫
    藥股份有限公司99年6 月23日濫用藥物檢驗報告各乙份附卷
    可稽，且參之以酵素免疫分析或薄層定性分析等方式為初步
    篩檢者，檢驗結果雖有相當程度偽陽性之可能，然以氣（液
    ）相層析、質譜分析之儀器為交叉確認者，檢驗結果出現偽
    陽性之機率則極低，因而具有公信力，核足為對涉嫌人不利
    之認定，且有扣案之注射針筒2 支、吸食器1 組可佐，足認
    被告自白與犯罪事實相符，足以採信。又被告前因施用毒品
    案件，經裁定送觀察、勒戒後，因無繼續施用毒品之傾向而
    釋放出所，嗣於觀察勒戒執行完畢釋放5 年內多次再犯施用
    毒品罪，經本院判處如事實欄一所示有期徒刑等情，有臺灣
    高等法院被告前案紀錄表在卷可稽。被告既曾於「五年內再
    犯」，且經法院判處罪刑確定，竟又再次於事實欄二所示之
    時間，施用第一級、第二級毒品，即非屬毒品危害防制條例
    第20條第3 項所定「五年後再犯」之情形，從而，檢察官依
    法逕行起訴，於法要無不合。綜上所陳，本案事證明確，被
    告施用第一級、第二級毒品犯行，洵堪認定，應依法論科。
三、查海洛因、甲基安非他命分係毒品危害防制條例第2條第2項
    第1款、第2款所定之第一級、第二級毒品。核被告所為係犯
    毒品危害防制條例第10條第1項、第2項之施用第一級、第二
    級毒品罪。被告持有第一級毒品海洛因及第二級毒品甲基安
    非他命之低度行為，應為施用第一級、第二級毒品之高度行
    為所吸收，不另論罪。又被告有犯罪事實欄一所示論罪科刑
    執行完畢情形，有臺灣高等法院被告前案紀錄表乙份附卷足
    憑，其於前案執行完畢後5 年內，故意再犯本件有期徒刑以
    上之2 罪，為累犯，均依刑法第47條第1 項加重其刑。爰審
    酌被告曾有施用毒品之前科仍不知戒除，惟犯罪後坦承犯行
    ，且所犯之施用毒品犯行乃戕害自己身心健康，並未危及他
    人暨檢察官對被告求處有期徒刑8 月（施用第一級毒品部分
    ）、4 月（施用第二級毒品部分）堪認妥適等一切情狀，分
    別量處如主文所示之刑，並定其應執行之刑。
四、被告於本院審理時供承扣案之注射針筒2 支及吸食器1 組均
    係其所有，其中注射針筒係供施用第一級毒品海洛因之用，
    吸食器1 組係供施用第二級毒品甲基安非他命之用，爰均依
    刑法第38條第1 項第2 款規定，分別在被告所犯施用第一級
    、第二級毒品罪項下宣告沒收之。
據上論斷，應依刑事訴訟法第273 條之1 第1 項、第299 條第1
項前段，毒品危害防制條例第10條第1 項、第2 項，刑法第11條
前段、第47條第1 項、第51條第5 款、第38條第1 項第2 款，判
決如主文。
本案經檢察官甲○○到庭執行職務。
中    華    民    國    99    年    9    月    8      日
                  刑事第三庭法  官   黃梅淑
以上正本證明與原本無異。
如不服本判決應於收受送達後10日內向本院提出上訴書狀，並應
敘述具體理由；其未敘述上訴理由者，應於上訴期間屆滿後20日
內向本院補提理由書(均須按他造當事人之人數附繕本)「切勿逕
送上級法院」。
中    華    民    國    99    年    9    月    8      日
                            書記官   丁妍君
附錄論罪法條：
毒品危害防制條例第10條
施用第一級毒品者，處 6 月以上 5 年以下有期徒刑。
施用第二級毒品者，處 3 年以下有期徒刑。

司法院資訊處製作；財團法人民間司法改革基金會備份。
